

SOBRE MI

Front End con mas de 2 años de trayectoria adquiriendo conocimientos de manera autodidacta y mediante cursos. He desarrollado proyectos personales con tecnologías como HTML5, CSS3 - SASS, JavaScript, React Js, JQuery, Bootstrap, Git.

Me encuentro motivado al logro y superación de objetivos propuestos a través de un saludable trabajo en equipo, considerándome una persona proactiva y con la capacidad de lograr un buen desempeño, aún trabajando bajo presión. Siempre teniendo como meta la calidad del proyecto final.

CONTACTO



角 Buenos Aires, Argentina



+54 9 11 41461194



jesuscobarrubia18@gmail.com



https://github.com/Jesuscobarrubia



www.linkedin.com/in/jesuscobarrubia IDIOMAS

JESÚS COBARRUBIA

DESARROLLADOR FRONT END

FORMACIÓN ACADÉMICA

Bachiller en Ciencias - Secundario

U.E Nuestra Señora de Guadalupe. Maracaibo, Venezuela

FORMACIÓN COMPLEMENTARIA

Coder House | React Js

Diciembre 2021 - Febrero 2022

ROUTING - EVENTOS - HOOKS - CONTEXT - FIREBASE

Proyecto final: https://jesuscobarrubia.github.io/ecommerce/

Coder House | JavaScript

Julio 2021 - Septiembre 2021

DOM - JSON - JQUERY - AJAX

Proyecto final: https://jesuscobarrubia.github.io/PetShop-

Carrito/productos.html

Coder House | Desarrollo Web

Abril 2021 - Junio 2021

BALSAMIQ - HTML5 - CSS3 (SASS) - BOOTSTRAP - SEO - GIT

Proyecto final: https://jesuscobarrubia.github.io/PetShop/

Udemy | Desarrollo Web

Septiembre 2020 - Diciembre 2020

ADOBE XD - HTML5 - CSS3 (SASS) - BOOTSTRAP -

JAVASCRIPT - JQUERY - GIT

Proyecto final: https://jesuscobarrubia.github.io/Portafolio/

EXPERIENCIA LABORAL

REX | Asesor Comercial | Noviembre 2021 - Actualidad

- Armado y seguimiento de presupuestos.
- · Manejo de caja.
- · Asesoría y cierre de ventas
- Manejo de personal.
- · Armado de pedidos para su entrega.

REX | Encargado de Depósito | Enero 2021 - Noviembre 2021

- · Inventarios generales.
- Encargado del abastecimiento de la sucursal.
- Gestión de la salida y recepción de la mercadería.
- · Control de pedidos.

Español - Nativo Inglés - Básico/Intermedio